【裁判字號】    92,易,1738
【裁判日期】    920723
【裁判案由】    強制等
【裁判全文】
臺灣臺中地方法院刑事判決                        九十二年度易字第一七三八號
    公  訴  人  台灣台中地方法院檢察署檢察官
    被      告  乙○○
                己○○
右列被告因強制等案件，經檢察官提起公訴（九十一年度偵字第一五九五二、一六九
五七號、九十二年度偵字第一四五二號），本院判決如左：
    主  文
乙○○共同以強暴、脅迫妨害人行使權利，處有期徒刑參月，如易科罰金，以參佰元
折算壹日，緩刑貳年。
己○○共同以強暴、脅迫妨害人行使權利，處有期徒刑參月，如易科罰金，以參佰元
折算壹日；又共同以加害生命、身體、財產之事，恐嚇他人，致生危害於安全，處有
期徒刑參月，如易科罰金，以參佰元折算壹日；應執行有期徒刑伍月，如易科罰金，
以參佰元折算壹日，緩刑貳年。
    事  實
一、乙○○與己○○係母子關係，因己○○之子禤嘉進曾住院台中縣大甲鎮李綜合醫
    院大甲分院醫療，嗣轉院台中榮民總醫院醫療中病逝，乙○○及己○○不滿李綜
    合醫院大甲分院遲未與談醫療有無疏失及應否負責之問題，竟於民國九十一年七
    月二十九日上午十時許，率同親友十餘人，抬空棺至李綜合醫院大甲分院急診門
    口抗議，以空棺堵塞急診室大門、僱用六名八家將舞刀弄棍及親友灑冥紙等強暴
    、脅迫行為，使醫療人員、病患心生畏懼，妨害該醫院正常營業工作權利之行使
    及一般民眾病患至該醫院求診權利之行使。另己○○復夥同綽號「小寶」之成年
    男子（姓名不詳），於九十一年八月五日下午二時許，至該醫院理論，由綽號「
    小寶」者對醫院代表丙○○恐嚇稱：「胡醫師為何不在場，是不是害怕，叫胡醫
    師的家人妻小來，我要當場對他砰砰（並以手作手槍樣子作勢開槍）」。要丙○○將此恐嚇言論轉告丁○○醫師，丙○○因而心生畏懼並將此恐嚇言論告知丁○○醫師，丁○○及其家人均因而心生畏怖。綽號「小寶」者並揚言：醫院如不好
    好談，其將找人來砸醫院等語。以上述加害丁○○及其家人生命、身體之事及加
    害該醫院財產之事，恐嚇丁○○及該醫院負責人甲○○，致生危害於安全。
二、案經甲○○告訴由台中縣警察局大甲分局移送臺灣臺中地方法院檢察署檢察官偵
    查起訴。
    理  由
一、訊據被告乙○○與己○○二人對有於九十一年七月二十九日上午十時許，率同親
    友，抬空棺至李綜合醫院大甲分院急診門口抗議之事實，均直承不諱，惟均辯稱
    ：我們在門口，但是沒有在他們大門，應該不會影響門診云云。另被告己○○對
    有於九十一年八月五日下午二時許，至該醫院理論之事實亦不諱言，惟否認有夥
    同綽號「小寶」者對醫院代表丙○○恐嚇稱：「胡醫師為何不在場，是不是害怕
    ，叫胡醫師的家人妻小來，我要當場對他砰砰（並以手作手槍樣子作勢開槍）」
    。要丙○○將此恐嚇言論轉告丁○○醫師之事實，辯稱：「我都在旁邊沒有聽到
    」。惟查被告二人前前揭犯罪事實，業據告訴代理人戊○○於偵查中、丙○○於
    偵、審中指陳綦詳，及被害人丁○○於偵查中指訴明確，此外，並有抬棺抗議強
    暴脅迫及恐嚇危害安全之錄影帶各乙捲及洗錄之現場照片等在案可証，本件事證
    明確，被告二人所辯，無非事後卸責之詞，均不足採信，其等犯行均堪認定。
二、核被告乙○○與己○○二人上開率同親友抬空棺至李綜合醫院大甲分院急診門口
    抗議，以空棺堵塞急診室大門、僱用六名八家將舞刀弄棍及親友灑冥紙等強暴、
    脅迫行為，使醫療人員、病患心生畏懼部分之所為，係犯刑法第三百零四條第一
    項之以強暴、脅迫妨害他人行使權利罪，被告二人間有犯意之聯絡，行為之分擔
    ，均為共同正犯。另被告己○○上開夥同綽號「小寶」之成年男子，至該醫院理
    論，由綽號「小寶」者對丁○○醫師恐嚇及揚言砸該院等犯行，係犯同法第三百
    零五條恐嚇危害安全罪，被告己○○與綽號「小寶」之成年男子間，有犯意之聯
    絡，行為之分擔，均為共同正犯。被告己○○所犯上開二罪，犯意各別，罪名不
    同，應分論併罰。爰審酌被告二人係因喪失親人禤嘉進，致心情悲痛，其處境固
    屬堪憫，惟其等如認李綜合醫院大甲分院或胡思理有醫療疏失，亦應循正常法律
    訴訟程序予以解決，尚未可以此激烈手段，強行私自處理等及其他一切情狀，分
    別量處如主文所示之刑，及均諭知易科罰金之折算標準，被告己○○部分並定其
    應執行之刑。末查被告等前均未曾受有期徒刑以上刑之宣告，有臺灣高等法院被
    告全國前案紀錄表在卷可按，被告二人其等經此教訓，當皆知警惕而無再犯之虞
    ，本院綜核各情，所宣告之刑，認以暫不執行為適當，均併予宣告緩刑二年，以
    啟自新。
據上論斷，應依刑事訴訟法第二百九十九條第一項前段，刑法第二十八條、第三百零
四條第一項、第三百零五條、第四十一條第一項前段、第五十一條第五款、第七十四
條第一款，罰金罰鍰提高標準條例第一條前段、第二條，判決如主文。
中      華      民      國     九十二    年      七     月    二十三    日
                                    臺灣臺中地方法院刑事第二庭
            法  官  柯  崑  輝
右正本證明與原本無異。
如不服本判決，應於送達後十日內向本院提出上訴狀（須附繕本），上訴於台灣高等
法院台中分院。
                                        書記官
中      華      民      國     九十二    年      七     月    二十三    日
附錄論罪科刑法條
中華民國刑法第三百零四條
(強制罪)
以強暴、脅迫使人行無義務之事或妨害人行使權利者，處三年以下有期徒刑、拘役或
三百元以下罰金。
前項之未遂犯罰之。
中華民國刑法第三百零五條
(恐嚇危害安全罪)
以加害生命、身體、自由、名譽、財產之事，恐嚇他人致生危害於安全者，處二年以
下有期徒刑、拘役或三百元以下罰金。


司法院資訊處製作；財團法人民間司法改革基金會備份。
